Agustin Menechino Castro

Estudiante universitario de 21 años de la carrera de Ingeniería en Computacion UNTREF. Soy una persona con compromiso y enfoque en el cumplimiento de objetivos, garantizando resultados eficientes y de calidad. Mi objetivo profesional actual es comenzar mi carrera profesional aplicando mis habilidades y conocimientos, desarrollarme y contribuir al exito de la empresa en el area de programación. Busco desarrollarme en el área de Backend pero no me cierro a tener experiencia con nuevas cosas. Cuento con disponibilidad horaria completa e ingreso inmediato.

Habilidades profesionales ______

Lenguajes: C, C++, Go, Java, JavaScript, Python, HTML, CSS, LaTeX (Dispuesto para aprender nuevos lenguajes).

IDE: VsCode, Arduino, PlatformIO (Dispuesto para aprender nuevos IDES).

Base de Datos: Basico en SQLite, me encuentro aprendiendo MySQL.

Idioma: Ingles intermedio.

Otros conocimientos: Excel intermedio, Programacion en PLC, Diseñador en 3D. Resolución de problemas, atención al cliente, comunicación interpersonal.

Formación Académica _____

E.E.S.T N°1 Vte.Lopez, Técnico en electrónica

 Conocimientos adquiridos: Armado y desarrollo de placas PCB, armado y diseño de redes, programación en PLC/Arduino/PICs, programación en C y C++, curso de Robotica utilizando sensores para la programacion de un Robot.

Universidad de UNTREF, Ingeniería en Computacion

• Actualmente estoy cursando mi segundo año.

Marzo 2016 – Diciembre

2022

Enero 2023 - Actualidad

Experiencia laboral _____

3BASES, Técnico electrónico trainee

- Durante mi pasantia en la empresa realice mantenimiento, desarrollo, armado y reparacion de placas.
- **Conocimientos puestos en prueba**: Armado y diseño de placa, medicion de componentes en PCB y armado de planos en AUTOCAD.

PSA, Distribuidor Independiente

- Autoempleado, dedicado a la comercialización, venta y fidelización de clientes para productos de PSA, brindando atención personalizada y un trato cordial que garantizan una experiencia satisfactoria y duradera.
- **Conocimientos puestos en prueba**: Habilidades para trabajar en equipo, una comunicación clara y directa de mis ideas al grupo.

Gral. Bernardo, Olivos Agosto 2022 – Diciembre 2022

> Moreno, Capital Diciembre 2022 – Actualidad

Cursos/certificaciones _____

- Siemens (Solid Edge)
- · Argentina Programa
- Yo puedo programar (Junior Archievement)